【裁判字號】    89,訴,784
【裁判日期】    891230
【裁判案由】    違反毒品危害防制條例
【裁判全文】
臺灣基隆地方法院刑事判決                          八十九年度訴字第七八四號
    公  訴  人  臺灣基隆地方法院檢察署檢察官
    被      告  甲○○
右列被告因違反毒品危害防制條例案件，經檢察官提起公訴（八十九年度毒偵字第二
三二八號），本院判決如左：
    主  文
甲○○連續施用第一級毒品，處有期徒刑捌月，扣案之注射針筒壹支及橡皮管貳條均
沒收；又施用第二級毒品，處有期徒刑參月，扣案之毒品安非他命殘渣（量微以錫箔
紙包住）沒收銷燬之，玻璃管貳支沒收。應執行有期徒刑拾月，扣案之毒品安非他命
殘渣（量微以錫箔紙包住）沒收銷燬之，注射針筒壹支、橡皮管貳條及玻璃管貳支均
沒收。
    事  實
一、甲○○曾因施用第二級毒品案件，分別經本院裁定送觀察、勒戒後，均認無繼續
    施用毒品之傾向，由台灣基隆地方法院檢察署檢察官以八十八年度偵字第九二七
    號及八十八年度毒偵字第一一二一號為不起訴處分確定。詎甲○○猶不思悔改，
    竟基於施用第一級毒品海洛因之概括犯意，自民國（下同）八十九年七月間起至
    八十九年十月三十一日止，在其位於基隆市○○街一一七之三號住處，以將毒品
    海洛因放進注射針筒內加水稀釋後再予施打之方式，施用第一級毒品海洛因多次
    ；另基於施用第二級毒品安非他命之犯意，於八十九年十一月四日（或前二、三
    日），在不詳處所，以不詳方法，施用第二級毒品安非他命一次。嗣於八十九年
    十一月四日十七時四十分許，在其前揭住處，為警查獲，並扣得其所有供施用第
    一、二級毒品所用之注射針筒一支、橡皮管二條及因量微而以錫箔紙包住之安非
    他命殘渣、玻璃管二支等物。
二、案經基隆市警察局第四分局報請台灣基隆地方法院檢察署檢察官偵查起訴。
    理  由
一、訊據被告甲○○固坦承有施用第一級毒品海洛因，而所查扣之物皆屬其所有等情
    ，然矢口否認有何施用第二級毒品安非他命犯行，辯稱：自施用第一級毒品海洛
    因後，即未再施用第二級毒品安非他命，且扣得之安非他命殘渣及玻璃管二支，
    係之前施用第二級毒品時所用，現並未使用云云。然查，被告於八十九年十一月
    四日十七時四十分許為警查獲時所採尿液，經送基隆市衛生局以酵素免疫分析法
及薄層層析法檢驗結果，呈嗎啡（即海洛因水解後之狀態）及甲基安非他命陽性
    反應，有基隆市衛生局檢驗成績書一紙在卷可稽。按甲基安非他命經口服投與後
    約百分之七十於二十四小時內自尿中排出，約百分之九十於九十六小時內自尿中
    排出，由於目前國內尿液中甲基安非他命之檢驗僅為鑑定其是否呈陽性反應尚未
    定其含量，且甲基安非他命成分之檢出與其投與方式、投與量、個人體質、採尿
    時間與檢測儀器之精密度等諸多因素有關，因此僅憑尿液中呈安非他命陽性反應
    ，並無法確實推算吸食時間距採集時間之長短，惟依上述資料推斷，最長可能不
    會超過四日，有行政院衛生署藥物食品檢驗局八十一年二月八日（81）藥檢壹字
    第００一一五六號函可參，足見被告於經警查獲時（或前二、三日），應有施用
    第二級毒品安非他命之犯行。復扣得被告所有供施用毒品所用之注射針筒一支、
    橡皮管二條及因量微而以錫箔紙包住之安非他命殘渣、玻璃管二支等物在案可資
    佐證，是被告上開所辯，純屬飾卸之詞，要無足採。又被告前因施用第二級毒品
    案件，分別經本院裁定送觀察、勒戒後，均認無繼續施用毒品之傾向，由台灣基
    隆地方法院檢察署檢察官以八十八年度偵字第九二七號及八十八年度毒偵字第一
    一二一號為不起訴處分確定，有台灣基隆地方法院檢察署上開不起訴處分書二件
    在卷可參。綜上所述，事證已臻明確，被告犯行洵堪認定。
二、核被告所為，係犯毒品危害防制條例第十條第一項之施用第一級毒品罪及第十條
    第二項之施用第二級毒品罪。其持有海洛因及安非他命之低度行為，分別為施用
    之高度行為所吸收，均不另論罪。其先後施用第一級毒品犯行，時間緊接，所犯
    為構成要件相同之罪名，顯係基於概括犯意為之，為連續犯，以一罪論，並依法
    加重其刑。被告所犯上開二罪，犯意各別，行為互殊，應予分論併罰。爰審酌被
    告前因施用毒品案件，業經不起訴處分確定，已如前述，卻仍不知悔改，一再犯
    下本案，惟犯罪後部分坦承犯行、態度良好，且所犯施用毒品行為係戕害自己身
    心健康，尚未危及他人等一切情狀，量處如主文所示之刑，並依法定其應執行之
    刑。扣案之安非他命殘渣因量微無法與錫箔紙析離，爰依法宣告沒收銷燬之；至
    注射針筒一支、橡皮管二條及玻璃管二支等物，均為被告所有供施用第一、二級
    毒品所用之物，業據其供明在卷，爰依法宣告沒收。
據上論斷，應依刑事訴訟法第二百九十九條第一項前段，毒品危害防制條例第十條第
一項、第二項、第十八條第一項前段，刑法第十一條前段、第五十六條、第五十一條
第五款、第三十八條第一項第二款，判決如主文。
本案經檢察官周慶華到庭執行職務。
中      華      民      國    八十九    年      十二    月    三十      日
                                  臺灣基隆地方法院刑事第二庭
                                      法      官  林  玉  珮
右正本證明與原本無異。
對於本件判決如有不服，應於收受送達後十日內，向本院提出上訴書狀，上訴於臺灣
高等法院，並按他造當事人之人數附具繕本。
                                      書  記  官  陳  俊  德
中      華      民      國    九十      年      一      月    十        日
附錄論罪法條：
毒品危害防制條例第十條第一項、第二項：
施用第一級毒品者，處六月以上五年以下有期徒刑。
施用第二級毒品者，處三年以下有期徒刑。


司法院資訊處製作；財團法人民間司法改革基金會備份。
